---
title: "Tugas Modul 5"
author: "Nur Rosydatun Nafiah"
date: "2022-09-26"
output:
  word_document: default
  pdf_document: default
---


```{r}
library(dslabs)
data("murders")
```

## Nomor 1 ##
1. Fungsi nchar dapat digunakan untuk menghitung jumlah karakter dari suatu vektor karakter.Buatlah satu baris kode yang akan menyimpan hasil komputasi pada variabel ‘new_names’ dan berisi singkatan nama negara ketika jumlah karakternya lebih dari 8 karakter.
Jawab :
```{r}
new_names <- ifelse(nchar(murders$state) > 8, murders$abb, murders$state)
new_names
```

## Nomor 2 ##
2.Buat fungsi sum_n yang dapat digunakan untuk menghitung jumlah bilangan bulat dari 1 hingga n. Gunakan pula fungsi ini untuk menentukan jumlah bilangan bulat dari 1 hingga 5.000. 
Jawab :
```{r}
sum_n <- function(n) { 
  x = 1:n
  sum(x)
}
sum_n(5000)
```

## Nomor 3 ##
3.Buat fungsi compute_s_n yang dapat digunakan untuk menghitung jumlah Sn = 1^2 + 2^2 + 3^2 + . . . n^2. Tampilkan hasil penjumlahan ketika n = 10. 
Jawab :
```{r}
n = 10
compute_s_n <- function(n){
  x = 1:n
  sum(x^2)
}
compute_s_n(n)
```

## Nomor 4 ##
4. Buat vektor numerik kosong dengan nama: s_n dengan ukuran:25 menggunakan 
s_n <- vector ("numeric", 25).Simpan di hasil komputasi S1, S2,. . . S25 menggunakan FOR-LOOP.
Jawab :
```{r}
s_n <- vector ("numeric", 25)
for(i in 1:length(s_n)){
  s_n[i] <- compute_s_n(i)
}
s_n
```

## Nomor 5 ##
5. Ulangi langkah pada soal no. 4 dan gunakan fugsi sapply.
Jawab :
```{r}
n <- 1:25
sapply(n, compute_s_n)
```


